【裁判字號】    95,訴,3719
【裁判日期】    951222
【裁判案由】    毒品危害防制條例
【裁判全文】
臺灣高雄地方法院刑事判決              95年度訴字第3719號
公  訴  人  臺灣高雄地方法院檢察署檢察官
被      告  甲○○
                    （現另案於臺灣高雄第二監獄執行中）
上列被告因毒品危害防制條例案件，經檢察官提起公訴（95年度
毒偵字第7294號），被告於本院準備程序中為有罪陳述，經合議
庭裁定由受命法官依簡式審判程序獨任審理，本院判決如下：
    主  文
甲○○施用第一級毒品，累犯，處有期徒刑柒月；扣案摻有海洛
因之殘渣袋壹個，沒收銷燬之；扣案之注射針筒壹支，沒收之。
又施用第二級毒品，累犯，處有期徒刑月。應執行有期徒刑捌
月；扣案摻有海洛因之殘渣袋壹個，沒收銷燬之；扣案之注射針
筒壹支，沒收之。
    事  實
一、甲○○於民國92年間，因施用毒品案件，經本院以92年度毒
    聲字第2242號裁定送觀察、勒戒後，認無繼續施用毒品之傾
    向，於92年10月7 日執行完畢釋放，經臺灣高雄地方法院檢
    察署（下稱地檢署）檢察官以92年度毒偵緝字第321 號不起
    訴處分確定。又於同年間，因施用毒品案件，經本院以92年
    度毒聲字第7120號裁定送觀察、勒戒後，因認無繼續施用毒
    品之傾向，於93年4 月29日執行完畢釋放，並經地檢署檢察
    官以93年度毒偵緝字第240 號不起訴處分確定。復於94年間
    ，又因施用毒品案件，經本院以94年度訴字第2170號判決判
    處有期徒刑6 月、3 月，應執行有期徒刑7 月確定，於95年
    6 月15日縮刑期滿執行完畢。詎其不思悔改，復基於施用第
    一級毒品之犯意，於95年8 月28日晚間某時許，在高雄縣梓
    官鄉○○路247 巷41號住處，以將海洛因摻水後置入針筒注
    射方式，施用第一級毒品海洛因1 次，又於同日施用第一級
    毒品海洛因後2 、3 小時內之某時許，又基於施用第二級毒
    品甲基安非他命之犯意，在上開住處，以將甲基安非他命用
    玻璃球燒烤成煙，吸食煙霧方式，施用第二級毒品甲基安非
    他命1 次，嗣於95年8 月29日15時20分許，在高雄縣梓官鄉
    ○○村○○○路182 巷旁工寮查獲，並扣得甲○○所有供施
    用毒品之注射針筒1 支及海洛因殘渣袋1 個。
二、案經高雄縣政府警察局岡山分局報請臺灣高雄地方法院檢察
    署檢察官偵查起訴。
    理  由
一、本件被告甲○○所犯係死刑、無期徒刑、最輕本刑為3 年以
    上有期徒刑以外之罪，其於準備程序中就被訴事實為有罪之
    陳述，經法官告知簡式審判程序之旨，並聽取公訴人及被告
    之意見後，認為適宜由受命法官獨任進行簡式審判程序，依
    刑事訴訟法第273 條之1 第1 項規定，裁定由受命法官獨任
    進行審判程序，合先敘明。
二、訊據被告對於上揭施用第一級毒品海洛因及第二級毒品甲基
    安非他命之事實於審理時坦承不諱，而被告為警採之尿液，
    經送請台灣檢驗科技股份有限公司以酵素免疫法 (EIA)及氣
    相層析質譜法 (GC/MS)方法檢驗結果，呈嗎啡及甲基安非他
    命陽性反應，此有該公司95年9 月14日報告編號
    KＺ000000000000號濫用藥物尿液檢驗報告1 紙附卷可稽；又
    扣案之殘渣袋及注射針筒經送請高雄市立凱旋醫院檢驗，殘
    渣袋呈海洛因陽性反應，注射針筒則未檢出，此有該醫院95
    年12月1 日濫用藥物成品檢驗鑑定書1 紙可稽，是該扣案之
    殘渣袋確殘有第一級毒品海洛因無訛。足徵被告前開施用第
    一級毒品海洛因及第二級毒品甲基安非他命之自白核與事實
    相符，堪可採為論罪科刑之依據。綜上足認，被告施用第一
    級毒品海洛因及第二級毒品甲基安非命各1 次之犯行，應堪
    認定。
三、被告前於92年間，因施用毒品案件，經本院以92年度毒聲字
    第7120號裁定送觀察、勒戒後，因認無繼續施用毒品之傾向
    ，而於93年4 月29日執行完畢釋放，有臺灣高等法院被告前
    案紀錄表1 紙可按，其於前開觀察勒戒執行完畢釋放後，5
    年內復犯本件施用毒品罪，應依毒品危害防制條例第23條第
    2 項之規定，予以處罰。
四、核被告所為，係犯毒品危害防制條例第10條第1 項之施用第
    一級毒品罪及同條第2 項之施用第二級毒品罪。被告持有第
    一、二級毒品並進而施用，其持有之低度行為，應為施用之
    高度行為所吸收，不另論罪。被告所犯上開2 罪，犯意各別
    ，行為互異，應分論併罰。又被告有如上事實欄所述前科事
    實，有臺灣高等法院被告前案紀錄表1 份在卷可查，其受有
    期徒刑執行完畢後，5 年以內故意再犯本件有期徒刑以上之
    2 罪，為累犯，均應依法加重其刑。爰審酌被告前因施用毒
    品，並經觀察、勒戒程序，仍未能徹底戒絕吸毒惡行，顯見
    意志不堅，惟念其犯後坦承犯行，且施用毒品乃屬自戕行為
    ，尚未害及他人等一切情狀，分別量處如主文所示之刑，並
    定其應執行之刑。
五、扣案之殘渣袋1 個，經送請上開醫院檢驗結果，呈海洛因陽
    性反應，業據本院認定如前，已如前述，該殘渣袋難以與毒
    品析離，應整體視為違禁物，不論屬於犯人所有與否，應依
    毒品危害防制條例第18條第1 項前段之規定，沒收銷燬之。
    另扣案之注射針筒1 支，為被告所有供施用毒品所用之物，
    業據被告供述在卷（見本院卷第46頁），爰依刑法第38條第
    1 項第2 款宣告沒收之。
六、至檢察官另就被告於95年9 月10日14時50分許起回溯前24小
    時內之某時，在不詳處所，施用第一級毒品海洛因行為（即
    地檢署95年毒偵字第8333號），認與上開起訴部分，係屬集
    合犯，請求併辦云云。惟查，上開併辦之施用毒品行為與本
    案之施用毒品行為，二者時間相隔10餘日，原已難率認被告
    乃係出於單一集合犯行為或接續犯之決意所為之者，況被告
    於本院準備程序，亦供陳其有於上開事實欄所載時間及同年
    9 月10日下午2 時50分起回溯24小時內某時施用第一、二級
    毒品，但伊只有施用這兩次，中間並沒有再施用，伊久久才
    施用1 次，並無上癮等語（見本院卷第38頁），檢察官復未
    就此提出積極證據加以證明被告確有在密切接近之時、地持
    續為施用行為，則本院自難信併案部分與本案犯行間存有集
    合犯之實質上一罪關係而併予審理，爰將此部分退回檢察官
    另為適法之處理。
據上論斷，應依刑事訴訟法第273 條之1 第1 項、第299 條第1
項前段，毒品危害防制條例第10條第1 項、第2 項、第18條第1
項前段，刑法第11條、第47條第1 項、第38條第1 項第2 款、第
51 條 第5 款，判決如主文。
本案經檢察官乙○○到庭執行職務。
中    華    民    國    95    年    12    月    22    日
                  刑事第十庭    法  官  楊淑珍
以上正本證明與原本無異。
如不服本判決，應於判決送達後10日內，向本院提出上訴狀。
中    華    民    國    95    年    12    月    22    日
                                書記官  林秀敏
附錄本件論罪法條全文：
毒品危害防制條例第10條
施用第一級毒品者，處6月以上5年以下有期徒刑。
施用第二級毒品者，處3年以下有期徒刑。


司法院資訊處製作；財團法人民間司法改革基金會備份。
